最高法院刑事判決
                                   111年度台上字第4683號
上  訴  人  蘇銘樹                      



上列上訴人因偽造有價證券等罪案件，不服臺灣高等法院中華民
國111年6月29日第二審判決（111年度上訴字第1003號，起訴案
號：臺灣士林地方檢察署110年度偵緝字第534號），提起上訴，
本院判決如下：
    主  文
上訴駁回。
    理  由
一、按刑事訴訟法第377條規定，上訴於第三審法院，非以判決
    違背法令為理由，不得為之。是提起第三審上訴，應以原判
    決違背法令為理由，係屬法定要件。如果上訴理由書狀並未
    依據卷內訴訟資料，具體指摘原判決不適用何種法則或如何
    適用不當，或所指摘原判決違法情事，顯與法律規定得為第
    三審上訴理由之違法情形不相適合時，均應認其上訴為不合
    法律上之程式，予以駁回。至於原判決究竟有無違法，與上
    訴是否以違法為理由，係屬二事。
二、本件原判決綜合全案卷證資料，本於事實審法院之推理作用
    ，認定上訴人蘇銘樹有如其事實欄所載偽造有價證券2次之
    犯行，因而撤銷第一審關於沒收以外罪刑部分之不當判決，
    改判仍論處上訴人偽造有價證券2罪罪刑，並維持第一審關
    於諭知沒收部分之判決，駁回上訴人此部分在第二審之上訴
    。已詳述其如何審酌量刑之理由。上訴人不服，提起上訴。
三、關於刑之量定及是否諭知緩刑，係實體法賦予法院得依職權
    裁量之事項，苟於量刑時，已以行為人之責任為基礎，審酌
    刑法第57條各款所列事項而未逾越法律所規定之範圍，或濫
    用其權限，即不得任意指摘為違法，以為第三審上訴之合法
    理由。又按數罪併罰如何定其應執行刑，應由法院視個案具
    體情節之不同，以其各罪所宣告之刑為基礎，本其自由裁量
    之職權，依刑法第51條所定方法為之。原判決量刑，已適用
    刑法第59條之規定減輕其刑，並依刑法第57條之規定，以上
    訴人之責任為基礎，就本案中屬於該規定所列舉各項科刑輕
    重標準之具體事由，綜合考量而分別量刑及定其應執行之刑
    等情，亦據原判決於理由內逐一闡明，又原審已說明本件無
    緩刑適用之理由。既未逾越法律規定，亦無裁量濫用之情形
    ，自難指為違法。
四、上訴意旨無非係置原判決所為明白論斷於不顧，仍謂：請審
    酌伊就所欠貨款，先前已有陸續償還，嗣後因爆發禽流感及
    身罹腫瘤開刀，無力償還，經告訴人梁高瑋以各種催討方式
    的壓力下，不得已才犯本件之罪等語。經核係對於原審量刑
    之適法職權行使，任意指為違法，要與法律規定得為第三審
    上訴理由之違法情形，不相適合。揆之前揭說明，本件上訴
    人之上訴俱為不合法律上之程式，應併予駁回。
據上論結，應依刑事訴訟法第395條前段，判決如主文。
中　　華　　民　　國　　111 　年　　10　　月　　12　　日
                  刑事第九庭審判長法  官  蔡　彩　貞
                                  法  官  梁　宏　哲
                                  法  官  莊　松　泉
                                  法  官  林　庚　棟
                                  法  官  周　盈　文
本件正本證明與原本無異
                                  書記官
中　　華　　民　　國　　111 　年　　10　　月　　20　　日